【裁判字號】    92,交易,70
【裁判日期】    920815
【裁判案由】    過失傷害
【裁判全文】
臺灣彰化地方法院刑事判決                          九十二年度交易字第七號
    公  訴  人  臺灣彰化地方法院檢察署檢察官
    被      告  甲○○
右列被告因過失傷害案件，經檢察官提起公訴（九十二年度偵字第三一六三號），本
院判決如左：
    主  文
甲○○從事業務之人，因業務上過失傷害人，處有期徒刑肆月，如易科罰金，以參佰
元折算壹日。
    事  實
一、甲○○係明潘企業股份有限公司（下稱明潘公司）之員工，平日除在公司擔任組
    裝組長外，並負責駕駛公司提供之ＱＪ-二三四九號自用小客貨車搭載員工上、
    下班，駕駛工作為其附隨義務，乃從事駕駛業務之人。其於民國九十一年八月二
    日下午十七時五十分許下班時間，駕駛車牌號碼ＱＪ─二三四九號自用小客貨車
    ，沿彰化縣和美鎮○○路二五五巷未劃車道線或行車分向線之道路，由東往西方
    向行駛，行經和美鎮○○路二五五巷與南陵路二○一巷無號誌之交岔路口時，原
    應注意行車速度，應依標誌或標線之規定，而無標誌或標線者，在未劃設車道線
    或行車分向線之道路，於郊外時速不得超過四十公里，又汽車行駛至無號誌之交
    岔路口，應減速慢行，作隨時停車之準備，而依當時路面乾燥、無缺陷，無障礙
    物、日間天氣晴，視距、光線及路況均良好等情事，並無不能注意之情況，竟疏
    於注意，未留意前方及交岔路口車輛之動態，而貿然以時速四、五十公里之速度
    通過上開路口，適有乙○○騎乘車牌號碼ＯＷＰ-六○二號重機車，後座搭載丙○○○，沿南陵路二○一巷，由北往南方向行駛，行經該交岔路口時，亦疏於注
    意行經無號誌之交岔路口時，左方車應停讓右方車先行之規定，甲○○因而反應
    不及而自右側撞擊甲○○二人所共乘之機車，致乙○○受有左脛骨、跟骨骨折及
    足底皮膚缺損之傷害，丙○○○則受有右下肢皮膚缺損、左側橈骨骨折之傷害。
    甲○○於肇事後，立即央請路人代為報警處理，其並在現埸等候員警前來，自首
    而接受裁判。
二、案經甲○○自首與乙○○、丙○○○訴由彰化縣警察局和美分局報告臺灣彰化地
    方法院檢察署檢察官偵查起訴。
    理  由
一、訊據被告甲○○對其右揭過失犯行坦白承認，核與告訴人指述之情節大致相符，
    並有道路交通事故調查報告表一紙、財團法人彰化基督教醫院所出具之診斷書二
    紙、車禍現埸照片共八幀附卷可資佐證，足見告訴人確因本件事故受傷，當無可
    議。
二、按汽車行車速度，依標誌或標線之規定，無標誌或標線者，在未劃設車道線或行
    車分向線之道路，郊區時速不得超過四十公里；又行經無號誌之交岔路口時，應
    減速慢行，作隨時停車之準備，此道路交通安全規則第九十三條第一項第一款、
    第三款定有明文。被告駕車未注意遵守上揭規定，已違反該保護他人之交通法規
    ；而依道路交通事故調查報告表之記載，當時之路面乾燥、無缺陷，無障礙物、
    日間天氣晴，視距、光線及路況均良好等情事，並無不能注意之情況，其應注意
    、能注意竟疏於注意以致肇事，則其對本件車禍之發生顯有過失，雖告訴人亦有
    上開過失，惟其仍不能因此解免其過責之成立，此經檢察官送請台灣省彰化縣區
    車輛行車事故鑑定委員會鑑定後，亦同此認定，有該會九十一年二月十九日以彰
    鑑字第九二○○九四號函送之鑑定意見書一紙附卷可稽，而被害人確因本件事故
    成傷，已見前述，則被告之過失行為與被害人之受傷結果間，具有相當之因果關
    係，是被告過失犯行堪以認定，應依法予以論科。
三、核被告甲○○所為，係犯刑法第二百八十四條第二項前段之業務過失傷害罪。公
    訴人未及審酌被告有從事駕駛工作之附隨義務，而起訴被告係犯普通過失傷害罪
    ，容有未洽，然因過失傷害之社會基本事實同一，本院自得依法變更起訴法條，
    改依業務過失傷害罪處斷。其一行為同時致告訴人二人成傷，致犯二業務過失傷
    害罪，應依想像競合之規定，從一重處斷。被告於肇事後，於犯罪被發現前，向
    該管機關自首並接受裁判，有現埸照片及其警訊筆錄在卷可參，應依法減輕其刑
    。審酌被告過失程度之輕重，被害人乙○○亦應負過失責任，及被告肇事後已坦
    承犯行，態度良好，但未能與被害人達成和解等一切情狀，量處如主文所示之刑
    ，並諭知易科罰金之折算標準。
據上論斷，應依刑事訴訟法第二百九十九條第一項前段、第三百條，刑法第二百八十
四條第二項前段、第五十五條、第六十二條前段、第四十一條第一項前段、罰金罰鍰
提高標準條例第一條前段、第二條判決如主文。
中      華      民      國    九十二    年      八      月     十五     日
                                    臺灣彰化地方法院交通法庭
      法      官  葛  永  輝
右正本證明與原本無異。
如不服本判決，應於判決送達後十日內，向本院提出上訴狀（須附繕本）。
告訴人或被害人對於判決如有不服具備理由請求檢察官上訴者，其上訴期間之計算係
以檢察官收受判決正本之日期為準。
                                        法院書記官  施  惠  卿
中      華      民      國    九十二    年      八      月     十八     日
刑法第二百八十四條
因過失傷害人者，處六月以下有期徒刑、拘役或五百元以下罰金。致重傷者，處一年
以下有期徒刑、拘役或五百元以下之罰金。
從事業務之人，因業務之過傷害人者，處一年以下有期徒刑、拘役或一千元以下罰金
。致重傷者，處三年以下有期徒刑、拘役或二千元以下罰金。


司法院資訊處製作；財團法人民間司法改革基金會備份。
